臺灣士林地方法院刑事判決　　　　 100年度審交簡上字第21號
上　訴　人
即　被　告　陳進煌
上列上訴人即被告因過失傷害案件，不服本院士林簡易庭於中華
民國100 年3 月8 日所為100 年度士交簡字第37號第一審刑事簡
易判決（聲請簡易判決處刑案號：臺灣士林地方法院檢察署99年
度偵字第14886 號），提起上訴，本院管轄第二審之合議庭判決
如下：
    主  文
上訴駁回。
陳進煌緩刑貳年，並應依執行檢察官之指示向公庫支付新臺幣貳
萬元。
    事實及理由
一、本案經本院審理結果，認第一審判決以上訴人即被告犯刑法
    第284 條第1 項前段之過失傷害罪，量處拘役30日，如易科
    罰金，以新臺幣（下同）1,000 元折算1 日，認事用法及量
    刑均無不當，應予維持。相關事實、證據及理由茲引用第一
    審簡易判決書及檢察官聲請簡易判決處刑書之記載（詳如附
    件），另補充：被告於本院調查、審理時之自白（本院民國
    100 年6 月1 日準備程序筆錄及同年6 月13日審判筆錄參照
    ）。
二、上訴人上訴意旨略以：案發迄今，伊始終積極承擔肇事責任
    ，試圖與告訴人聯繫以商談和解事宜，亦發存證信函予告訴
    人表達和解之意願，惟皆因未獲回應而和解無著，請求法院
    審酌上情，從輕量刑等語。
三、按刑之量定及緩刑之宣告，係實體法上賦予法院得為自由裁
    量之事項，倘其未有逾越法律所規定之範圍，或濫用其權限
    ，即不得任意指摘為違法（最高法院75年臺上字第7033號判
    例意旨參照）。經查，原審業已就被告前無因故意犯罪受有
    期徒刑以上刑之宣告，素行良好，兼衡本件被告過失程度及
    因此造成告訴人所受之傷勢輕重，暨被告符合自首規定，予
    以酌減其刑。是以，量處被告拘役30日，如易科罰金，以1,
    000 元折算1 日，既已審酌上揭情狀，及刑法第57條各款所
    列事項，自無不合比例原則、公平原則等情事，依前開最高
    法院判例要旨，應認原審量刑妥適。從而，上訴人上訴意旨
    指摘原審量刑過重，核無理由，應予駁回。
四、末查，被告未曾因故意犯罪受有期徒刑以上刑之宣告，有臺
    灣高等法院被告前案紀錄表1 份在卷可稽，本院斟酌被告實
    有與告訴人和解之意願，乃因告訴人於本案偵審期間均未到
    庭而作罷，足認被告犯後彌過之意甚殷，又被告犯後既已坦
    承犯行，知所悔悟，足見被告經此偵審程序及科刑宣告，應
    當知所警惕，信無再犯之虞，本院因認對其宣告之刑以暫不
    執行為適當，爰依刑法第74條第1 項第1 款之規定併予宣告
    緩刑2 年，以啟自新。另並應依執行檢察官之指示向公庫支
    付新臺幣2 萬元，以上為緩刑宣告附帶之條件，依刑法第75
    條之1 第1 項第4 款規定，違反上開之負擔情節重大，足認
    原宣告之緩刑難收其預期效果，而有執行刑罰之必要者，得
    撤銷緩刑之宣告。
五、據上論斷，應依刑事訴訟法第455 條之1 第1 項、第3 項、
    第368 條、第373 條，刑法第74條第1 項第1 款、第2 項第
    4 款，判決如主文。
六、本案經檢察官呂寧莉到庭執行職務。
中    華    民    國    100   年    6     月    27    日
                  刑事第一庭審判長法  官  李育仁
                                  法  官  莊明達
                                  法  官  王沛雷
以上正本證明與原本無異。
本件不得上訴。
                                  書記官  吳尚文
中    華    民    國    100   年    6     月    27    日